# 智能硬件 IPO 分享

提问人：价 值 的重生 时间：2021-10-26 21:51:00
智能硬件IPO分享文章：https://mp.weixin.qq.com/s/8PuKKHik4YbAdh_5og5jTg，为什么超链接不上

回答人：chenyiwei
“超链接不上”与网站和论坛程序的设置有关。对于一些包含广告等内容较多的网址（如此处的微信、QQ相关网址），系统设置为不主动转换为超链接。如果是财政部、中注协、证监会等可信的网站，就会直接显示链接了。